臺灣高等法院臺中分院刑事判決　　　　　　　　　　九十年度上易字第二三○八號
　　上　訴　人　臺灣彰化地方法院檢察署檢察官
　　被　　　告　戊○○
右上訴人因被告竊盜案件，不服臺灣彰化地方法院九十年度易字第一○七四號中華民
國九十年八月二十四日第一審判決（起訴案號：臺灣彰化地方法院檢察署九十年度偵
字第三八二五號），提起上訴，本院判決如左：
    主    文
原判決關於戊○○部分，撤銷。
戊○○結夥三人以上攜帶兇器竊盜，未遂，處有期徒刑拾月。
扣案之Ｔ型板手壹支沒收。
    事    實
一、戊○○（曾犯妨害風化罪，經臺灣彰化地方法院八十九年七月二十日以八十九年
    度易字第一三八號判處有期徒刑一年四月併科罰金六萬元、緩刑三年，於八十九
    年十月二日確定），仍不思悔改，於九十年一月二十六日十四時後某時，發現在
    彰化縣彰化市○○街停車場，停有車牌號碼ＲＢ—０一五七號自小客車（該車係
    己○○所有於九十年一月二十六日十四時許，在南投縣南投市○○路與祖祠路口
  ，遭不詳姓名年籍之人竊取後置放在該路口），即於九十年一月二十七日十八時
    許，以電話通知丁○○、甲○○（經原審判決有期徒刑拾月確定）前往上址彰化
    縣彰化市○○街停車場，丁○○、戊○○、甲○○三人即共同基於意圖為自己不
    法所有之犯意聯絡，結夥三人以上，攜帶客觀上可供兇器使用之甲○○所有之Ｔ
    型板手一支，三人一同進入該車牌號碼ＲＢ—０一五七號自小客車內，先由戊○○徒手竊取己○○所有置放在該路口之上開自小客車，惟未能發動，隨即由甲○○持上開Ｔ型板手一支啟動該車，於尚未發動之際即為警當場查獲，並扣得Ｔ型
    板手一支，戊○○則趁機逃逸。
二、案經彰化縣警察局彰化分局報請臺灣彰化地方法院檢察署檢察官偵查暨自動檢舉
    偵查起訴。
    理    由
一、被告戊○○經合法傳喚未於本院審判期日到庭，惟於本院調查時矢口否認涉有右
    揭竊盜犯行，辯稱：整件事伊均未參與云云；經查，被告丁○○、戊○○、甲○○三人右揭於彰化縣彰化市○○街停車場竊取車牌號碼ＲＢ—０一五七號自小客
    車之事實，業據甲○○於警訊、偵查中、原審坦承不諱（詳見警卷第一頁至第三
    頁、第五頁至第九頁、臺灣臺中地方法院檢察署九十年度偵字第一○○六號卷第
    七頁），丁○○亦於警訊、偵查及原審調查時坦承有與戊○○、甲○○前往上址
    ，進入上開車牌號碼ＲＢ—０一五七號自小客車之事實，於警訊時更直指：係戊○○先發動該車，發不動等語、於偵查中亦指稱：「看到戊○○坐在駕駛座旁邊
    」等語（詳見警卷第五頁至第九頁、臺灣臺中地方法院檢察署九十年度偵字第一
    ○○六號卷第八頁、第四十三頁、第四十四頁、原審卷第四十四頁），並據被害
    人己○○指稱車牌號碼ＲＢ—０一五七號自小客車係己○○所有於九十年一月二
    十六日十四時許，在南投縣南投市○○路與祖祠路口，遭不詳姓名年籍之人竊取
    之事實無訛，且有贓物認領保管單附卷可稽，且證人即警員乙○○亦於原審調查
    時證稱：「（問：是否確定車上有三人？）是的（問：當時車上的情況如何？）
    他們用Ｔ字型的板手要啟動車子，是被告甲○○拿的（問：當時三人是否都坐在
    車子上？）是的，他們三人一起走向車子，我們等他坐進車子才去抓的」等語（
    詳見原審卷第四十三頁、第四十四頁），是被告戊○○於本院調查時矢口否認竊
    取上開車牌號碼ＲＢ—０一五七號自小客車云云，顯非可採，況本件復有被告丁○○、戊○○二人與甲○○三人行竊所用之Ｔ型板手一支扣案可證，；本件事證
    明確，被告戊○○右揭犯行，均堪認定。
二、公訴意旨雖認車牌號碼ＲＢ—０一五七號自小客車係九十年一月二十六日某時，
    在南投縣南投市○○路與祖祠路口由被告丁○○、戊○○與甲○○三人共同行竊
    ，惟查：訊據被告丁○○、甲○○於警訊時並未供承於九十年一月二十六日某
    時，在南投縣南投市○○路與祖祠路口竊取車牌號碼ＲＢ—０一五七號自小客車
    ，且於偵查中更直接供稱：「我沒有偷」等語（詳見臺灣臺中地方法院檢察署九
    十年度偵字第一○○六號卷第六頁）、丁○○於警訊中亦供稱：「（問：車牌號
    碼ＲＢ—０一五七號自小客車何人竊取？）何人竊取我不知道。」（詳見警卷第
    七頁），復於偵查中供稱：（問：九十年一月二十六日下午二點，在南投縣南投
    市○○路與祖祠路口竊取ＲＢ—０一五七號自小客車？）沒有」等語（詳見臺灣
    臺中地方法院檢察署九十年度偵字第一○○六號卷第七頁），戊○○亦自始至終
    均未承認有於九十年一月二十六日某時，在南投縣南投市○○路與祖祠路口竊取
    車牌號碼ＲＢ—０一五七號自小客車，而公訴意旨認車牌號碼ＲＢ—０一五七號
自小客車係九十年一月二十六日某時，在南投縣南投市○○路與祖祠路口由被告
    丁○○、戊○○與甲○○三人共同行竊，無非以被害人己○○及證人乙○○之證
    述為其主要論據，惟被害人己○○僅能指稱其上開車輛失竊之時間，並未能指證
    被告戊○○、丁○○、甲○○等三人共同於九十年一月二十六日某時，在南投縣
    南投市○○路與祖祠路口竊取車牌號碼ＲＢ—０一五七號自小客車，另證人乙○○係指證被告戊○○、丁○○、甲○○等三人有關共同前往彰化縣彰化市○○街
    停車場，行竊車號ＲＢ—０一五七號自小客車之情況，並非指證被告戊○○、丁○○、甲○○等三人於九十年一月二十六日，前往南投縣南投市○○路與祖祠路
    口竊車之事實。況證人即張志源、丙○○亦均於本院證稱被告丁○○九十年一月
    二十六日當日十一時許至十五許時均在住處（詳見本院審理卷第五十一頁至第五
    十三頁），是公訴人以被害人己○○及證人乙○○之證述為被告戊○○、丁○○
    、甲○○等三人於九十年一月二十六日，前往南投縣南投市○○路與祖祠路口竊
    車之主要論據，即屬無據。、另按被告甲○○雖於警訊時指稱：「該ＲＢ—０
    一五七號自小客車係戊○○及丁○○所竊」等語（詳見警卷第三頁），惟於偵查
    中又改口指稱：「他說那台車是他自己偷的，我沒有偷」等語（詳見臺灣臺中地
    方法院檢察署九十年度偵字第一○○六號卷第六頁），復於原審供稱：「那台車
    是我偷的，與他們無關」等語（詳見原審卷第四十五頁），按認定不利於被告之
    事實，須依積極證據，苟積極證據不足為不利於被告事實之認定時，即應為有利
    於被告之認定，更不必有何有利之證據。（最高法院三十年上字第八一六號判例
    參照），又按共同被告不利於己之陳述，固得採為其他共同被告犯罪之證據，惟
    此項不利之陳述，須無瑕疵可指，而就其他方面調查，又與事實相符，始得採為
    其他共同被告犯罪事實之認定（參照最高法院四十六年台上字第四一九號判例）
    ，本件共犯甲○○之指述前後不一，且被告丁○○、戊○○亦堅決否認有於九十
    年一月二十六日某時，在南投縣南投市○○路與祖祠路口竊取車牌號碼ＲＢ—０
    一五七號自小客車，依上開判決所示，顯無從以同案被告甲○○前後不一之指述
    ，為認定上開公訴意旨所指之在南投縣南投市○○路與祖祠路口由被告丁○○、
    戊○○與甲○○三人共同行竊車牌號碼ＲＢ—０一五七號自小客車之事實，附予
    敘明。
三、被告戊○○與丁○○、甲○○攜帶客觀上可供兇器使用之Ｔ字型板手竊車，於發
    動之際即遭查獲，核被告戊○○所為，係犯刑法第三百二十一條第一項第三款、
    第四款、第二項之結夥三人以上攜帶兇器竊盜未遂罪。公訴人認僅係成立攜帶兇
    器竊盜罪，尚有未洽，附此敘明。被告戊○○、丁○○二人與甲○○於著手發動
    汽車尚未竊得之際，即遭警查獲，應屬未遂，應依刑法二十六條前段，未遂犯之
    例減輕其刑。被告戊○○與丁○○、甲○○三人間就上開犯行間，有犯意聯絡及
    行為分擔，為共同正犯。原審判決就被告戊○○部分認被告戊○○罪證不足，予
    以諭知無罪之判決固非無見，惟被告戊○○確有參與本件於九十年一月二十七日
    十八時許，以電話通知丁○○、甲○○彰化縣彰化市○○街停車場，結夥三人以
    上，攜帶客觀上可供兇器使用之甲○○所有之Ｔ型板手一支，竊取車牌號碼ＲＢ
    —０一五七號自小客車之事實，業經詳述如理由欄一所示，原審判決未予詳細勾
    稽，誤認被告戊○○未參與本件犯行，即有未洽。原審法院檢察署檢察官就原審
    判決關於被告戊○○部分，認被告戊○○部分確已涉有本件犯行，已據同案被告
    甲○○於偵查中供明，原審判決未採同案被告甲○○於之上開供詞，並未交待其
    理由，指摘原審判決關於戊○○部分不當，即有理由，原審判決關於被告戊○○
    部分既有上開可議之處，自應由本院就原審判決關於被告戊○○部分，予以撤銷
    改判。爰酌被告戊○○曾有如犯罪事實欄所述之犯罪紀錄，有臺灣彰化地方法院
    檢察署刑案資料查註紀錄表及臺灣高等法院全國案紀錄表一份在卷可稽，素行不
    良，及其犯罪之動機、目的、手段、所生之危害以及被告自始至終矢口否認犯行
    等犯罪之態度等一切情狀，量處戊○○有期徒刑拾月，以示懲儆。扣案之Ｔ型板
    手一支，係被告甲○○所有且係供被告丁○○、戊○○共同犯罪所用之物，業據
    被告甲○○於原審供證明確（詳見原審審卷第四十六頁），併予宣告沒收。至其
    他扣案之物，被告均未坦承係伊等所有供行竊所用，且無積極事證認與本案有關
    ，不另宣告沒收，附此敘明。
四、被告戊○○經合法傳喚無正當理由，未於本院審判期日到庭，爰不待其陳述，逕
    為判決。
五、據上論斷，應依刑事訴訟法第三百六十九條第一項前段、第三百六十四條、第三
    百七十一條、第二百九十九條第一項前段，刑法第二十八條、第三百二十一條第
    一項第三款、第四款、第二項、第二十六條前段、第三十八條第一項第二款，判
    決如主文。
本案經檢察官王雪惠到庭執行職務。
中      華      民      國      九十一   年       四      月     四     日
                                    臺灣高等法院臺中分院刑事第四庭
                                          審判長法  官  陳  朱  貴
                                                法  官  劉  連  星
                                                法  官  胡  忠  文
右正本證明與原本無異。
不得上訴。
                                                書記官  許  美  惠
中      華      民      國      九十一   年       四      月     八     日
附錄：
刑法第三百二十一條
犯竊盜罪而有左列情形之一者，處六月以上五年以下有期徒刑：
一  於夜間侵入住宅或有人居住之建築物、船艦，或隱匿其內而犯之者。
二  毀越門扇、牆垣或其他安全設備而犯之者。
三  攜帶兇器而犯之者。
四  結夥三人以上而犯之者。
五  乘火災、水災或其他災害之際而犯之者。
六  在車站或埠頭而犯之者。
前項之未遂罰之。        Ｆ
